# 请教大家一个关于代理费确认时点的问题！

提问人：mrlf 时间：2010-12-14 11:21:24
如果代理费协议上写的按付款进度结算代理费， 就是假如客户付他们20%，他们就付代理商20%。
大家觉得代理费什么时候计入费用更合适？ 是跟收入匹配合适？ 还是跟付款进度匹配合适呢？
我个人理解是不是应该还是跟收入匹配更符合权责发生制？ 但会不会跟资产负债表观的“负债”定义有冲突？ 客户目前是根据合同约定，按付款进度来确认代理费的。 大家觉得是否必须进行调整？（假设影响金额超过重要性水平）

回答人：chenyiwei
应当按收入确认进度相应确认应付代理费（相应计入销售费用）较为合适，因为合同约的定代理人主要义务在本公司确认收入之前应当就已经履行完毕。即使代理商有协助催收帐款的义务，也不构成主要义务。

提问人：mrlf 时间：2011-10-24 18:15:02
但根据收入而非合同约定结算条款计提代理费， 会不会跟“负债”的定义有冲突？ 这个应该用会计原则里的哪条说服客户呢？ 谢谢！

回答人：chenyiwei
接受服务后，企业即具备了一项付款的现时义务。同时，企业在会计上确认收入意味着相关经济利益很可能流入企业，相应地代理费也很可能最终要支付，所以很可能导致未来经济利益流出。

回答人：chenyiwei
“推定义务”和“合同义务”的区别。已到结算期，形成即期付款义务的，为合同义务；在此之前与已接受的代理服务相关的负债构成推定义务。